【裁判字號】    96,聲,3258
【裁判日期】    970321
【裁判案由】    發還擔保金
【裁判全文】
臺灣板橋地方法院民事裁定              96年度聲字第3258號
聲  請  人
即  債權人  甲○○
相  對  人
即  債務人  乙○○○
上列聲請人聲請發還擔保金事件，本院裁定如下：
    主      文
聲請人於本院九十五年度存字第四八一三號擔保提存事件一案所
提存之擔保金新臺幣貳萬元准予發還。
聲請程序費用由相對人負擔。
    理      由
一、按訴訟終結後，供擔保人證明已定20日以上之期間，催告受
    擔保利益人行使權利而未行使者，或法院依供擔保利益人之
    聲請，通知受擔保利益人於一定期間內行使權利並向法院為
    行使權利之證明而未證明者，法院應依供擔保人之聲請，以
    裁定命返還其提存物或保證書，民事訴訟法第104條第1項第
    3款定有明文，依同法第106條之規定，於其他依法令供訴訟
    上之擔保者，亦準用之。
二、本件聲請意旨略以：聲請人與相對人間假扣押事件，聲請人
    前依本院95年度裁全字第5288號民事裁定，為擔保假扣押，
    曾提供如主文第1項所示之新台幣2萬元為擔保金，並以本院
    95年度存字第4813號提存事件提存後，聲請對相對人之財產
    予以假扣押在案。茲因兩造間之本案訴訟業經臺灣高雄地方
    法院95年度訴字第4563號判決確定在案，聲請人並以寶德楊
    法律事務所函定20日以上之期間催告相對人行使權利而未行
    使，為此提出本院95年度裁全字第9363號民事裁定、95年度
    存字第4813號提存書、臺灣高雄地方法院民事判決確定證明
    書、寶德楊法律事務所函暨回執影本等影本各1 件，聲請發
    還擔保金等語。
三、經查聲請人前開主張，業據其提出上開證據為證，並經本院
    依職權調閱臺灣高雄地方法院95年度訴字第4563號民事判決
    影本1份、本院95年度裁全字第9363號、95年度執全字第528
    8 號假扣押保全程序暨執行卷、95年度存字第4813號擔保提
    存卷核閱屬實，聲請人並已於96年10月3 日定20日以上期間
    以寶德楊法律事務所函催告相對人行使權利，惟相對人於96
    年10月4 日收受後迄未行使權利，復有寶德楊法律事務所函
    暨回執影本各1 件、臺灣嘉義地方法院97年1月4日嘉院龍文
    字第0970030014號函1紙、臺灣高雄地方法院97年3月13日雄
    院高民憲95訴4563字第11367號函1紙及本院民事紀錄科查詢
    表4 紙在卷為證，聲請人之聲請意旨核與民事訴訟法第104
    條第1項第3款規定相符，應予准許。
四、爰依民事訴訟法第95條、第78條，裁定如主文。
中    華    民    國    97    年    3     月    21    日
                  民事第一庭法  官  陳翠琪
以上正本證明與原本無異。
如不服本裁定應於送達後10日內向本院提出抗告狀，並應繳納抗
告裁判費新台幣1,000 元整。
中    華    民    國    97    年    3     月    24    日
                            書記官  李瑞芝


司法院資訊處製作；財團法人民間司法改革基金會備份。
